el: Τέχνες & Ψυχαγωγία > Χόμπι & Δημιουργικές Τέχνες > Μουσικά όργανα > Κρουστά όργανα > Κρουστά χειρός > Κύμβαλα δαχτύλων & χειρός: Κύμβαλα δαχτύλων; Κύμβαλα χειρός; Ζίλιες/ζίλια
tr: Sanat ve Eğlence > Hobiler ve Sanatsal Çalışmalar > Müzik Aletleri > Perküsyon > El Perküsyonu > Parmak ve El Simballeri: Parmak Zilleri; El Zilleri; Zill
ko: 아트/엔터테인먼트 > 취미/예술 > 악기 > 퍼커션 > 손 타악기 > 핑거/핸드 심벌즈: 핑거 심벌즈; 핸드 심벌즈; 질
it: Arte e svago > Hobby e arti creative > Strumenti musicali > A percussione > Percussioni a mano > Cimbali per dita e mani: Cimbali per dita; Cimbali per mani; Cimbalini a dita
pt-BR: Artes e entretenimento > Hobbies e artes > Instrumentos musicais > Percussão > Instrumentos de percussão de mão > Címbalo para mãos e dedos: Címbalos de dedos; Címbalos de mão; Zills
zh-TW: 藝術/娛樂 > 嗜好和創作藝術 > 樂器 > 打擊樂器 > 手擊樂器 > 指鈸和手鈸: 指鈸; 手鈸; 手指響鈸
en: Arts & Entertainment > Hobbies & Creative Arts > Musical Instruments > Percussion > Hand Percussion > Finger & Hand Cymbals: Finger Cymbals; Hand Cymbals; Zills
sl-SI: Kultura in zabava > Hobiji in ustvarjalne umetnosti > Glasbila > Tolkala > Ročna tolkala > Prstne in ročne činele: Prstne činele; Ročne činele; Naprstne činele
sk-SK: Umenie a zábava > Záľuby a tvorivé dielne > Hudobné nástroje > Perkusie > Ručné perkusie > Činely na prsty a ruky: Činely na prsty; Činely na ruky; Prstové činely
ru: Искусство и развлечения > Хобби и творчество > Музыкальные инструменты > Ударные инструменты > Ручная перкуссия > Пальчиковые и ручные тарелки: Пальчиковые тарелки; Ручные тарелки; Сагаты
sv: Konst och underhållning > Hobby och skapande > Musikinstrument > Slagverk > Handhållna slaginstrument > Finger- och handcymbaler: Fingercymbaler; Handcymbaler; Zills
fi: Taide ja viihde > Harrastukset ja taiteet > Soittimet > Perkussiot > Käsiperkussiot > Sormi- ja käsisymbaalit: Sormisymbaalit; Käsisymbaalit; Turkkilaiset sormisymbaalit
fr: Arts et loisirs > Loisirs et arts créatifs > Instruments de musique > Percussions > Percussions à main > Cymbales à doigt et à main: Cymbales à doigts; Cymbales à main; Sagattes
hr-HR: Umjetnost i zabava > Hobiji i kreativne umjetnosti > Glazbala > Udaraljke > Ručne udaraljke > Činele za prste i ruke: Činele za prste; Činele za ruke; Zile
ja: 芸術・エンターテイメント > 趣味・コレクション > 楽器 > パーカッション > ハンドパーカッション > フィンガーシンバル・ハンドシンバル: フィンガーシンバル; ハンドシンバル; ジル
hu: Művészet és szórakoztatás > Hobbik és kreatív művészet > Hangszerek > Ütőhangszerek > Kézi ütőhangszerek > Ujj- és kézi cintányérok: Ujjcintányérok; Kézi cintányérok; Zillek
ro-RO: Artă și divertisment > Hobby-uri și artă > Instrumente muzicale > Percuție > Percuție manuală > Cimbale de deget și mână: Cimbale de deget; Cimbale de mână; Cimbale zill
bg-BG: Изкуства и развлечения > Хобита и творчески изкуства > Музикални инструменти > Перкусии > Ръчни перкусии > Чинели за пръсти и ръце: Чинели за пръсти; Чинели за ръце; Зилове
pt-PT: Artes e lazer > Passatempos e artes criativas > Instrumentos musicais > Percussão > Percussão acústica > Címbalos de dedo e de mão: Címbalos de dedo; Címbalos de mão; Crótalos
vi: Nghệ thuật và giải trí > Sở thích và nghệ thuật sáng tạo > Nhạc cụ > Bộ gõ > Bộ nhạc gõ đánh tay > Chũm chọe đeo ngón tay: Chũm chọe đeo ngón tay; Chũm chọe đeo tay; Chũm chọe ngón tay
nb: Kunst og underholdning > Hobby og kreativitet > Musikkinstrumenter > Perkusjon > Håndperkusjon > Finger- og håndsymbaler: Fingersymbaler; Håndsymbaler; Zills
es: Arte y ocio > Hobbies y artes creativas > Instrumentos musicales > Instrumentos de percusión > Percusión de mano > Platillos de dedos y manos: Platillos de dedos; Platillos de manos; Crótalos
zh-CN: 艺术与娱乐 > 爱好/艺术创作 > 乐器 > 打击乐器 > 手动打击乐器 > 指钹/手钹: 手指小镲; 手钹; 指钹
lt-LT: Menai ir pramogos > Hobiai ir menai > Muzikos instrumentai > Mušamieji > Rankiniai mušamieji instrumentai > Pirštinės ir rankinės lėkštės: Pirštinės lėkštės; Rankinės lėkštės; Sagatai
th: ศิลปะและความบันเทิง > งานอดิเรกและศิลปะสร้างสรรค์ > เครื่องดนตรี > การเจาะแบบกระแทก > เครื่องเคาะจังหวะด้วยมือ > ฉาบนิ้วและมือ: ฉาบนิ้ว; ฉาบมือ; ฉาบซิล
cs: Umění a zábava > Hobby, hudba a výtvarné umění > Hudební nástroje > Bicí nástroje > Ruční perkuse > Prstové a ruční činely: Prstové činely; Ruční činely; Zills
pl: Sztuka i rozrywka > Hobby i sztuki piękne > Instrumenty muzyczne > Perkusja > Ręczne instrumenty perkusyjne > Saggaty: Talerzyki; Talerze ręczne; Saggat
da: Kunst og underholdning > Hobby og håndarbejde > Musikinstrumenter > Perkussion > Håndpercussion > Finger- og håndbækkener: Fingerbækkener; Håndbækkener; Zills
nl: Kunst en entertainment > Hobby's en creatieve vaardigheden > Muziekinstrumenten > Percussie > Handpercussie-instrumenten > Vinger- en handcimbalen: Vingercimbalen; Handcimbalen; Zills
de: Kunst & Unterhaltung > Hobby & Kunst > Musikinstrumente > Schlagbohren > Handperkussionsinstrumente > Finger- & Handzimbeln: Fingerzimbeln; Handzimbeln; Zimbeln